臺灣花蓮地方法院刑事裁定
111年度訴字第113號
111年度聲字第314號
111年度聲字第320號
111年度聲字第321號
公  訴  人  臺灣花蓮地方檢察署檢察官
聲  請  人
即  被  告  林國智



選任辯護人  陳鈺林律師
聲  請  人
即  被  告  范紀靖




聲  請  人                    
即  上一人
選任辯護人  何俊賢律師
聲  請  人
即  被  告  陳俊宏




選任辯護人  簡燦賢律師  
            林怡君律師  
上列被告因違反毒品危害防制條例案件，經檢察官提起公訴（11
1年度偵字第1547、2527、2937、3809、3810、3811、3812號）
，聲請人聲請具保停止羈押，本院裁定如下：
    主  文
一、甲○○提出新臺幣拾貳萬元保證金後，准予停止羈押，並自停
    止羈押之日起，限制住居於附表一所示之地址及限制出境、
    出海捌月；並於停止羈押期間，應遵守附表一「應遵循事項
    」欄所示事項。
二、乙○○提出新臺幣拾萬元保證金後，准予停止羈押，並自停止
    羈押之日起，限制住居於附表二所示之地址及限制出境、出
    海捌月；並於停止羈押期間，應遵守附表二「應遵循事項」
    欄所示事項。
三、丙○○提出新臺幣拾萬元保證金後，准予停止羈押，並自停止
    羈押之日起，限制住居於附表三所示之地址及限制出境、出
    海捌月；並於停止羈押期間，應遵守附表三「應遵循事項」
    欄所示事項。
    理  由
一、按被告及得為其輔佐人之人或辯護人，得隨時具保，向法院
    聲請停止羈押；被告經法官訊問後，雖有第101條第1項或第
    101條之1第1項各款所定情形之一而無羈押之必要者，得逕
    命具保、責付或限制住居；而許可停止羈押之聲請者，應命
    提出保證書，並指定相當之保證金額；指定之保證金額，如
    聲請人願繳納或許由第三人繳納者，免提出保證書；許可停
    止羈押之聲請者，得限制被告之住居；法院許可停止羈押時
    ，經審酌人權保障及公共利益之均衡維護，認有必要者，得
    定相當期間，命被告應遵守下列事項：一、定期向法院、檢
    察官或指定之機關報到。二、不得對被害人、證人、鑑定人
    、辦理本案偵查、審判之公務員或其配偶、直系血親、三親
    等內之旁系血親、二親等內之姻親、家長、家屬之身體或財
    產實施危害、恐嚇、騷擾、接觸、跟蹤之行為。三、因第一
    百十四條第三款之情形停止羈押者，除維持日常生活及職業
    所必需者外，未經法院或檢察官許可，不得從事與治療目的
    顯然無關之活動。四、接受適當之科技設備監控。五、未經
    法院或檢察官許可，不得離開住、居所或一定區域。六、交
    付護照、旅行文件；法院亦得通知主管機關不予核發護照、
    旅行文件。七、未經法院或檢察官許可，不得就特定財產為
    一定之處分。八、其他經法院認為適當之事項。刑事訴訟法
    第110條第1項、第101條之2前段、第111條第1項、第5項、
    第116條之2第1項亦有明定。又所謂停止羈押，乃指羈押原
    因仍在，但無羈押之必要，而以具保、責付或限制住居為其
    替代手段，亦即羈押裁定之效力仍然存續，僅其執行予以停
    止。而對被告所執行之羈押，其本質上係屬為保全被告，使
    刑事訴訟程序得以順利進行，或為保全證據，或為擔保嗣後
    刑之執行程序，而對被告所實施剝奪其人身自由之強制處分
    ，是被告有無羈押之必要，自應由法院依有無上述羈押之目
    的而為目的性裁量。另被告犯罪嫌疑重大，而有相當理由足
    認有逃亡之虞者，必要時檢察官或法官得逕行限制出境、出
    海；審判中限制出境、出海每次不得逾8月，犯最重本刑為
    有期徒刑10年以下之罪者，累計不得逾5年；其餘之罪，累
    計不得逾10年，刑事訴訟法第93條之2第1項第2款、第93條
    之3第2項復有明文。
二、經查：
  ㈠被告甲○○、乙○○、丙○○因違反毒品危害防制條例案件，經臺
    灣花蓮地方檢察署檢察官提起公訴，本院於民國111年6月13
    日分別訊問被告甲○○、乙○○、丙○○後，認有羈押之必要，而
    均自該日起羈押在案。
　㈡被告甲○○、乙○○、丙○○經訊問後，就被訴毒品危害防制條例
    第4條第3項販賣第三級毒品罪均坦承不諱，且各該部分犯罪
    事實，分別有共同被告之證述、相關證人之證述及卷附監視
    器影像擷取畫面、搜索扣押筆錄、本院搜索票、鑑定書等文
    書證據及扣案物品可佐，足認被告甲○○、乙○○、丙○○犯罪嫌
    疑重大，另被告3人所涉毒品危害防制條例第4條第3項販賣
    第三級毒品罪嫌，係最輕本刑7年以上有期徒刑之罪，良以
    重罪常伴有逃亡之高度可能性，基於一般人趨吉避凶、不甘
    受罰之人性，為規避審判程序之進行及刑罰之執行而逃匿可
    能性，亦隨之加增，已有相當理由足信被告3人有逃亡之虞
    。
　㈢本案雖仍足認定原羈押原因依然存在，惟前揭聲請人均聲請
    具保停止羈押。本院審酌被告涉案之情節及審理進度，於準
    備程序中聽取檢察官、被告及辯護人之意見，認被告3人雖
    有前述之羈押原因，綜合考量被告本案犯行所呈現之罪質，
    暨其對法尊重之態度及意識、國家司法權之有效行使、公共
    利益維護、被告人身自由、訴訟防禦權受限制之程度等因素
    ，以比例原則加以權衡，認如課予被告3人提出相當之保證
    金，輔以限制住居、限制出境及出海，並命按時前往派出所
    報到等替代手段，暨採取相當之應遵循事項，此等羈押替代
    方式，應足對被告3人形成相當程度之主觀心理拘束力及客
    觀外在行為制約效果，以確保其日後可能之審理、執行程序
    之進行，由此即無續為羈押之必要。據上各情，爰命被告3
    人於提出如主文所示之保證金後，准予停止羈押，並各限制
    住居於其住、居所地、限制出境、出海，暨命應遵守主文所
    示之應遵循事項。
  ㈣末以，倘被告3人於停止羈押期間，違反如主文所示之應遵守
    事項，依刑事訴訟法第117條第1項第1款至第4款規定，為得
    命再執行羈押之新事由，併此說明。
四、依刑事訴訟法第111條第1項、第5項、第93條之2第2項、第9
    3條之6、第116條之2第1項第1款、第2款、第8款、第121條
    第1項，裁定如主文。
中　　華　　民　　國　　111 　年　　7 　　月　　20　　日
　　　　　　　　　刑事第三庭  審判長法　官　黃柏憲
　　　　　　　　　                  法  官  邱佳玄
　　　　　　　　　　　　　　　　　　法  官  林育賢
上列正本證明與原本無異。
如對本裁定不服，應於送達後5日內，向本院提出抗告狀（應抄
附繕本）。
因疫情而遲誤不變期間，得向法院聲請回復原狀。
中　　華　　民　　國　　111 　年　　7 　　月　　20　　日

                                    書記官  鄭慧婷
附表一：被告甲○○部分
限制住居地址 花蓮縣○○鄉○○○街000巷0號 應遵循事項 ⑴定期於每週一下午九時前，前往上開限制住居地址所在地之轄區派出所報到一次。 ⑵於本案審理期間，不得與本案證人或共同被告間有直接或間接之接觸、聯絡行為。 

附表二：被告乙○○部分
限制住居地址 ⑴花蓮縣○○鄉○○村○○00號 ⑵花蓮縣○○鄉○○街000巷00號 應遵循事項 ⑴定期於每週一下午九時前，前往上開限制住居地址之「花蓮縣○○鄉○○街000巷00號」所在地之轄區派出所報到一次。 ⑵於本案審理期間，不得與本案證人或共同被告間有直接或間接之接觸、聯絡行為。 

附表三：被告丙○○部分
限制住居地址 ⑴住花蓮縣○○鎮○○路000號 ⑵花蓮縣○○市○○路000號 應遵循事項 ⑴定期於每週一下午九時前，前往上開限制住居地址之「花蓮縣○○市○○路000號」所在地之轄區派出所報到一次。 ⑵於本案審理期間，不得與本案證人間有直接或間接之接觸、聯絡行為。